臺灣雲林地方法院民事小額判決
111年度虎小字第50號
原      告  國泰世紀產物保險股份有限公司

法定代理人  陳萬祥  
訴訟代理人  蔡佩蓉  
            鄭如妙  
被      告  林竑睿  



上列當事人間請求損害賠償事件，本院於中華民國111年3月9日
言詞辯論終結，判決如下：
    主      文
被告應給付原告新臺幣壹萬零壹佰柒拾貳元，及自民國一百一十
一年二月八日起至清償日止，按週年利率百分之五計算之利息。
訴訟費用新臺幣壹仟元由被告負擔。
本判決得假執行。
    事實及理由
一、被告經合法通知，無正當理由而不於調解期日到場，依民事
    訴訟法第436條之12第1項之規定，准依到場原告之聲請，命
    即為訴訟之辯論，並依原告聲請由其一造辯論而為判決。
二、原告起訴主張：原告承保訴外人翁羽妡所有之車牌號碼000-
    0000號自用小客車（下稱系爭車輛），於民國109年1月17日
    15時許（正確時間為15時30分許，應予更正），行經國道一
    號公路南向229.6公里處，因被告駕駛車牌號碼00-0000號自
    用小客貨車倒車不慎，致碰撞系爭車輛而受損，被告應負全
    部肇事責任。系爭車輛修復費用為新臺幣（下同）10,172元
    （零件0元，工資暨烤漆10,172元），原告已依保險契約給
    付保險金，取得代位求償權，爰依民法第184條第1項前段、
    第191條之2及保險法第53條第1項之規定提起本件訴訟等語
    。並聲明：被告應給付原告10,172元，及自起訴狀繕本送達
    翌日起至清償日止，按年息百分之5計算之利息。
三、被告經合法通知，未於言詞辯論期日到場，惟提出書狀辯以
    ：被告當日駕駛上開車輛載有家人，依規定將車輛停放在西
    螺休息站停車場之停車格內，已啟動緩慢倒車駛離車位，惟
    對方駕駛系爭車輛突閃進被告車輛後方，未減速且過於貼近
    停車格行駛，以致二車發生碰撞，經管轄警察單位協助處理
    並製作筆錄。被告所駕上開車輛車主為被告父親，僅投保強
    制險，致上開車輛後方保險桿處輕微受損僅能自行處理，原
    告事後僅來電詢問是否有投保全險及何家投保公司，迄今已
    二年期間未收到原告任何訊息告知被告應負損害賠償責任，
    現已逾事故鑑定申請法定期間，被告無法提供相關文件供參
    酌，兩造責任尚待釐清，原告主張並無理由等語。並聲明：
    請求駁回原告之訴。
四、本院之判斷：
  ㈠被告駕駛上開車輛，於109年1月17日15時30分許，在國道一
    號公路南向229.6公里處即南向西螺服務區停車場，與原告
    承保、訴外人翁羽妡所有、由訴外人陳玉瑞駕駛之系爭車輛
    發生碰撞，致系爭車輛受損，修復費用為10,172元（修復項
    目為工資暨烤漆），原告已依保險契約給付保險金等事實，
    有原告提出之任意車險賠案簽結內容表、任意車險其他說明
    事項及審核意見、訴外人陳玉瑞駕駛執照影本、系爭車輛行
    車執照影本、國道公路警察局道路交通事故當事人登記聯單
    、現場暨系爭車輛車損照片、估價單、交修單、電子發票證
    明聯在卷可稽，並經本院調取內政部警政署國道公路警察局
    第三公路警察大隊道路交通事故調查卷宗附卷為佐，堪認為
    真。至被告答辯狀稱肇事時駕駛系爭車輛之人為訴外人翁羽
    妡，應屬誤會，一併敘明。
  ㈡汽車倒車時，應顯示倒車燈光或手勢後，謹慎緩慢後倒，並
    應注意其他車輛及行人，道路交通安全規則第110條第2款定
    有明文。被告於本件交通事故發生時，駕駛上開車輛倒車欲
    駛離停車格，本應注意前揭交通規則，而依當時天候晴、日
    間自然光線、柏油路面乾燥無缺陷、無障礙物、視距良好等
    客觀情狀，並無不能注意之情事，有上開道路交通事故調查
    卷宗內道路交通事故現場圖暨草圖、道路交通事故調查報告
    表㈠附卷可查，其疏未注意，貿然倒車駛出，致與訴外人陳
    玉瑞駕駛至停車格後方之系爭車輛發生碰撞，就本件車禍之
    發生自有過失。本件經承辦警員就肇事因素進行初步研判，
    亦認被告倒車未依規定，為可能之肇事原因，同本院之認定
    ，有上開道路交通事故調查卷宗內國道公路警察局道路交通
    事故初步分析研判表可稽。被告雖抗辯係對方突閃進被告車
    輛後方，未減速且過於貼近停車格云云，惟觀之上開現場照
    片及道路交通事故現場圖暨草圖，訴外人陳玉瑞雖靠停車格
    一側行駛，然未侵入停車格內，亦未壓線行駛，且其遭被告
    車輛撞擊處係車側後方，而非車頭處，實難認其遭撞擊時係
    於行進中、得充分注意被告車輛在倒車而及時閃避，綜上，
    被告所辯，不足採信。
  ㈢因故意或過失，不法侵害他人之權利者，負損害賠償責任；
    汽車、機車或其他非依軌道行駛之動力車輛，在使用中加損
    害於他人者，駕駛人應賠償因此所生之損害，但於防止損害
    之發生，已盡相當之注意者，不在此限；不法毀損他人之物
    者，被害人得請求賠償其物因毀損所減少之價額，民法第18
    4條第1項前段、第191條之2、第196條分別定有明文。又被
    保險人因保險人應負保險責任之損失發生，而對於第三人有
    損失賠償請求權者，保險人得於給付賠償金額後，代位行使
    被保險人對於第三人之請求權，保險法第53條第1項亦定有
    明文。本件被告過失駕車撞擊系爭車輛，致系爭車輛受損，
    其過失行為與系爭車輛損害結果間有相當因果關係，自應負
    侵權行為損害賠償責任；原告已給付賠償金額，得代位行使
    被保險人對於被告之損害賠償請求權。又債權讓與之通知，
    其性質為觀念通知，通知方式不拘，以使債務人知悉其事實
    即可，於訴訟中如有事實足認債務人已知悉其事，該債權讓
    與即對債務人發生效力。被告雖抗辯事故發生後未接到任何
    原告告知其應負損害賠償責任之訊息，然原告依保險法第53
    條第1條規定，於賠付保險金後受法定債權讓與，固仍應踐
    行民法第297條所定通知程序，然於本件訴訟中既以起訴狀
    繕本送達被告，足認被告已知悉債權讓與之事實，則對被告
    已生債權讓與效力，被告此部分所辯，亦無可採。系爭車輛
    修復費用共計10,172元，項目為工資暨烤漆，業如前述，毋
    須計算折舊，應均屬系爭車輛必要修復費用，原告自得請求
    被告給付。
  ㈣給付無確定期限者，債務人於債權人得請求給付時，經其催
    告而未為給付，自受催告時起，負遲延責任；其經債權人起
    訴而送達訴狀，或依督促程序送達支付命令，或為其他相類
    之行為者，與催告有同一之效力；遲延之債務，以支付金錢
    為標的者，債權人得請求依法定利率計算之遲延利息；應付
    利息之債務，其利率未經約定，亦無法律可據者，週年利率
    為百分之5，民法第229條第2項、第233條第1項前段及第203
    條業已分別明定。本件原告請求被告損害賠償，核屬給付未
    定期限，被告應自受催告時起負遲延責任，則原告請求被告
    自起訴狀繕本送達翌日即111年2月8日起至清償日止，按週
    年利率百分之5計算之法定遲延利息，亦屬有據。
五、從而，原告依侵權行為、保險代位之法律關係，請求被告給
    付10,172元，及自111年2月8日起至清償日止按週年利率百
    分之5計算之利息，為有理由，應予准許。
六、本件事證已臻明確，兩造其餘攻擊防禦方法及所舉證據，經
    審酌結果，與本件判決結論均無影響，爰不一一論述，附此
    敘明。
七、本件係就訴訟適用小額程序所為被告敗訴之判決，依民事訴
    訟法第436條之20之規定，應依職權宣告假執行。
八、訴訟費用負擔之依據：民事訴訟法第78條。
中　　華　　民　　國　　111 　年　　3 　　月　　23　　日
                  虎尾簡易庭  法  官　黃麗文
以上正本證明與原本無異。
如不服本判決，應於送達後20日內，以判決違背法令為理由，向
本院虎尾簡易庭提出上訴狀並表明上訴理由（上訴理由應記載原
判決所違背之法令及其具體內容、依訴訟資料可認為原判決有違
背法令之具體事實）。如於本判決宣示後送達前提起上訴者，應
於判決送達後20日內補提上訴理由書（須附繕本）。如委任律師
提起上訴者，應一併繳納上訴審裁判費。
中　　華　　民　　國　　111 　年　　3 　　月　　23　　日
                              書記官 曾鈺仁